臺灣板橋地方法院交通事件裁定　　　　94年度交聲字第1036號
原處分機關　交通部公路總局臺北區監理所
異　議　人　乙○○
即受處分人
上列受處分人因違反道路交通管理處罰條例案件，對於交通部公
路總局臺北區監理所民國94年6月7日所為之處分（原處分案號：
北監營裁字裁40－A5I502598號）聲明異議，本院裁定如下：
    主  文
異議駁回。
    理  由
一、次按汽車駕駛人，爭道行駛有任意駛出邊線，或任意跨越兩
    條車道行駛情形者，處新臺幣600 元以上1,800 元以下罰鍰
    ，違反道路交通管理處罰條例第45條者，記違規點數1 點，
    道路交通管理處罰條例第45條第12款、第63條第1 項第1 款
    分別定有明文。又雙白實線係設於路段中，用以分隔同向車
    道，並禁止變換車道，道路交通標誌標線號誌設置規則第14
    9 條第1項第7款亦定有明文。次按，對於違反道路交通管理
    處罰條例之行為，當場舉發者，應填記駕駛人或行為人姓名
    、性別、出生年月日、地址、車牌號碼、車輛種類；被查獲
    之駕駛人或行為人為受處分人時，應將該通知單填記後交付
    該行為人簽名或蓋章收受之；拒絕簽章者，並記明其事由，
    視為已收受，違反道路交通管理事件統一裁罰基準及處理細
    則第11條第1 項第1 款亦有明定。
二、異議意旨略以：異議人即受處分人乙○○沒有收到罰單，94
    年1 月5 日，異議人在臺北市○○○路與市○○道口被警察
    攔下來，渠拿出證件給警察盤查，看完之後就把證件還給異
    議人，於是異議人就駕車駛離，不料半年後開異議人收到罰
    單，因為時間已經過了很久，忘記當時為何被警察攔下來，
    為此聲明異議，請求撤銷原處分云云。
三、經查：
（一）、異議人即受處分人乙○○於民國（下同）94年1 月5 日
        上午7 時43分許，駕駛車牌號碼817 ─MQ號營業小客車
        ，沿臺北市○○○路由南往北方向行駛，於延平北路接
        近市○○道路口前，因跨越雙白線行駛之違規事實，經
        臺北市政府警察局大同分局交通分隊警員甲○○當場攔
        停舉發，此有臺北市政府警察局掌電字第A5I502598 號
        舉發違反道路交通管理事件通知單影本1 紙附卷可稽。
        異議人雖以前揭情詞置辯，惟據證人即舉發員警甲○○
        到庭具結證述：「（問：對違規通知單有何意見？《提
        示並告以要旨》是我舉發，異議人應該開在延平北路上
        面由南往北方向行駛，在接近市○○道口的時候，右二
        側車道都是右轉車道，我忘記他是內側切到外側還是外
        側切道內側車道，但都是車道線，都是雙白線不得跨越
        ，右側算起來第三車道是機車專用道，分隔的車道線都
        是雙白線不能跨越或是變換車道，我看到異議人的車子
        有跨越雙白線變換車道，我忘記他是要右轉還是直行，
        所以我才會當場攔查，之後異議人把證件給我，我有告
        訴他這樣跨越車道不行，因為當時是交整時段，我是執
        行交整勤務，我就列印掌電罰單，我忘記他為何不收，
        我當著異議人的面開罰單，因為時間已經很久，我記得
        不是很清楚，但是印象中，異議人有跟我爭論，爭論之
        後我就給他簽收，他不簽收我就把證件還給他，但是他
        就走了，當時交整勤務除了我之外還有一位義交，因為
        他拒簽收，所以我在掌電罰單上記載他拒簽、拒收。」
        等語（參見本院94年7 月27日訊問筆錄第1 頁及第2 頁
        ）。再者，交通警員掣單舉發違反道路交通管理處罰條
        例所列之違規事實，本質上為行政處分，係公務員基於
        職務上權力，依法就特定之具體事件所為具有公法上效
        果之單方行政行為，基於公務員為公法上行為具有公信
        力之原則，該行政處分當可被推定為真正，其據以依法
        處分之事實認定亦為真正無誤，況且，本件證人即警察
        甲○○與異議人素不相識，並無宿怨，亦無仇隙，應無
        甘冒自身觸犯偽證罪之風險而設詞誣攀異議人之虞，亦
        無舉發員警捏造事實違法取締之不法情事，則執勤員警
        本其維護交通秩序、安全職責所為之舉發，自應受到合
        法、正確之推定。則異議人確有於前揭時、地任意跨越
        兩條車道行駛之事實，堪予認定；異議人前述所辯，洵
        非可採。
（二）、至本件舉發單有無合法送達異議人收受乙節，證人即舉
        發員警甲○○於本院調查時到庭證稱：「（法官問：有
        何補充？）因為異議人沒有簽收，所以後續會因為我們
        會把掌電的資料輸入電腦移給各監理單位處理，異議人
        提出的大張通知單是由監理單位列印，所以沒有異議人
        是否簽收的資料。」等語（參見本院94年 7月27日訊問
        筆錄第 2頁），此外，並有其上記載「拒簽拒收」之臺
        北市政府警察局掌電字第A5I502598 號舉發違反道路交
        通管理事件通知單影本乙紙在卷可稽。顯見本件交通違
        規事件，係經執勤員警甲○○當場舉發，而執勤員警甲
        ○○掣單後欲交付異議人收受時，異議人拒絕收受，執
        勤員警遂於舉發單上記載拒簽拒收，則依前揭道路交通
        管理事件統一裁罰標準及處理細則第11條第1 項第1 款
        規定，應認本件舉發單視為已合法送達由異議人收受，
        裁決機關進而依法裁處，並無不合。是異議人辯稱其未
        收到舉發通知單一節，亦無可採。
四、從而，原處分機關援引首揭規定，並審酌異議人違規情節輕
    重，裁處罰鍰新臺幣1,800 元並記違規點數1 點之處分，無
    何違誤，量罰亦甚妥適，應予維持，本件異議為無理由，應
    予駁回。
五、據上論斷，應依道路交通案件處理辦法第 19 條，裁定如主
    文。
中　　華　　民　　國　　94　　年　　8 　　月　　29　　日
                      交通法庭  法　官  高玉舜
以上正本證明與原本無異
如不服本裁定應於送達後5日內向本院提出抗告狀
                                書記官　田世杰
中　　華　　民　　國　　94　　年　　8 　　月　　29　　日
